【裁判字號】    97,小上,9
【裁判日期】    970411
【裁判案由】    損害賠償
【裁判全文】
臺灣桃園地方法院民事裁定               97年度小上字第9號
上  訴  人  乙○○
被 上訴 人  丙○○
上列當事人間損害賠償事件，上訴人對於民國97年1 月24日本院
中壢簡易庭96年度壢小字第2371號第一審判決提起上訴，本院裁
定如下：
    主  文
上訴駁回。
第二審訴訟費用新臺幣壹仟伍佰元，由上訴人負擔。
    理  由
一、按對於小額程序之第一審裁判，得上訴或抗告於管轄之地方
    法院，其審判以合議行之。對於前項第一審裁判之上訴或抗
    告，非以其違背法令為理由，不得為之，民事訴訟法第436
    條之24定有明文。所謂違背法令，依同法第436 條之32第2
    項準用同法第468 條、第469 條第1 款至第5 款規定，係指
    判決不適用法規或適用不當者，以及(一)判決法院之組織不合
    法者，(二)依法律或裁判應迴避之法官參與裁判者，(三)法院於
    權限之有無辨別不當或違背專屬管轄之規定者，(四)當事人於
    訴訟未經合法代理者，(五)違背言詞辯論公開之規定者而言。
    又依同法第436 條之25之規定，對於小額程序之第一審裁判
    提出上訴，上訴狀內應記載上訴理由，並表明原判決所違背
    之法令及其具體內容、依訴訟資料可認為原判決有違背法令
    之具體事實。上訴狀或理由書如未依此項方法表明者，即難
    認為已對小額訴訟第一審判決之違背法令有具體之指摘；且
    參照最高法院71年度台上字第314 號判例意旨，當事人提起
    上訴，如依民事訴訟法第468 條規定，以小額程序之第一審
    判決有不適用法規或適用法規不當為理由時，其上訴狀或理
    由狀應有具體之指摘，並揭示該法規之條項或其內容，若係
    成文法以外之法則，應揭示該法則之旨趣，倘為司法院解釋
    或最高法院之判例，則應揭示該判解之字號或其內容，如以
    民事訴訟法第469 條第1 款至第5 款所列情形為理由時，其
    上訴狀或理由書，應揭示合於該條款之事實。上訴狀或理由
    書如未依此項方法表明，或其所表明者，顯與上開法條規定
    不相合時，即難認為已對小額程序之第一審判決之違背法令
    有具體之指摘，是其上訴自難認為合法，而屬上訴不合程式
    ，第二審法院應依同法第436 條之32第2 項準用同法第444
    條第1 項以裁定駁回之。
二、上訴意旨略以被上訴人於民國96年10月21日凌晨零時10分許
    ，駕駛車號0912-MZ 號自用小客車，行經桃園縣平鎮市○○
    路○ 段8 巷171 之1 號前，撞擊訴外人甲○○所有之車號3U
    -1060 號自小客車（下稱系爭車輛），致系爭車輛受損，經
    上訴人支出修復費用新台幣（下同）45,000元，被上訴人於
    調解委員會調解時，允諾分期如數賠償，惟並未依約履行，
    原審判決僅命被上訴人應給付上訴人22,577元，卻未說明應
    如何付款，被上訴人迄仍未給付，且原審未判命被上訴人給
    付上訴人45,000元，上訴人不服，為此提起本件上訴等語。
三、經查，本件上訴人對於原第一審小額民事判決提起第二審上
    訴，核其上訴狀所載內容，並未具體指出原審判決有如何違
    背法令情事，更未指明原審判決所違反之法令條項或其內容
    以及依訴訟資料有何判決違背法令之具體事實，揆諸前揭說
    明，上訴人提起本件上訴，為不合法，應予駁回。
四、末按，法院為訴訟費用之裁判時，應確定其費用額，民事訴
    訟法第436 條之32第1 項準用第436 條之19第1 項定有明文
    。經查，本件上訴人應負擔之第二審訴訟費用確定為1,500
    元，爰裁定如主文第2 項所示。
五、依民事訴訟法第436 條之32第1 項、第2 項、第436 條之19
    第1 項、第444 條第1 項前段、第95條、第78條，裁定如主
    文。
中    華    民    國    97    年    4     月    11    日
                  民事第三庭  審判長法  官  汪智陽
                                    法  官  林曉芳
                                    法  官  張天民
以上正本係照原本作成。
不得抗告。
中    華    民    國    97    年    4     月    11    日
                                    書記官  劉彩華


司法院資訊處製作；財團法人民間司法改革基金會備份。
